【裁判字號】    89,易,1298
【裁判日期】    890623
【裁判案由】    恐嚇取財
【裁判全文】
臺灣桃園地方法院刑事判決                        八十九年度易字第一二九八號
    被      告  乙○○
右列被告因恐嚇取財案件，經檢察官提起公訴（八十九年度偵字第五二一三號），本
院判決如左：
    主  文
乙○○意圖為自己不法之所有，以恐嚇使人將本人之物交付，未遂，處有期徒刑柒月
。
    事  實
一、乙○○於八十三年間因肅清煙毒條例及煙毒等案件，經台灣高等法院及本院，分
    別判處有期徒刑三年三月及二年確定，又經本院定其應執行有期徒刑四年六月，
    復於八十四年間因煙毒案件，經本院判處有期徒刑三年六月，於八十四年五月二
    日確定，於八十四年一月九日入監服刑，指揮書執畢日期為九十一年十一月廿九
    日，而於八十七年七月二十日假釋出獄（未構成累犯），猶不知悔改，竟意圖為
    自己不法之所有，於八十九年三月三十一日下午六時許，至桃園縣龜山鄉陸光村
    陸光二村八五七號甲○○住處，將右手插於外套口袋內，使其外觀上似帶有武器
    ，先以殺人要跑路為由藉詞借錢，要求甲○○交付新台幣（下同）五萬元，經甲
    ○○表示身上僅有五千元而欲將之借予乙○○時，乙○○即以兇惡之語氣，向甲
    ○○恐嚇稱：「你當我是小孩子，我今天來這，已經有所準備。」等語，甲○○
    畏懼乙○○口袋內之武器，而心生畏懼，即隨手拿起一個運動器材彈簧棒防身，
    嗣因電話響起，甲○○即藉機進入房間內接聽並打電話報警，乙○○知悉甲○○
    報警後，即離開上址而未遂，於欲搭計程車離去之際，經警循線當場查獲。
二、案經桃園縣警察局龜山分局報告臺灣桃園地方法院檢察署檢察官偵查起訴。
    理  由
一、訊據被告乙○○矢口否認右揭犯行，辯稱：伊係向甲○○借款三萬元，但甲○○
    說只有五千元，伊就說不用了，伊當時將手放入外套口袋內，是因為身體癢，並
    無恐嚇甲○○云云。惟查，右揭犯罪事實，業據被害人甲○○於警訊及偵審中指
    述綦詳。又被告自承與被害人並不熟識，竟於被害人欲借其五千元時，仍表示：
    「你當我是小孩子，我今天來這，已經有所準備。」等語，衡諸常情，被告向平
    日並無往來之被害人借錢，於被害人表示願將身上僅有之五千元借予其使用之時
，即應稱謝離去，豈有向被害人表示未借到三萬元不可之理？況被告向被害人借
    錢之理由，被告於警訊時先辯以：因伊向地下錢莊借錢，錢莊要來向我要錢，看
    能不能有整數三萬元可以借給伊（見偵查卷第四頁反面）；嗣於偵查時又辯稱：
    因當時手受傷，要去治病云云，借錢理由不一，供詞反覆，若其真須向不熟悉之
    人借錢，應係情況特殊或緊急，豈有理由交代不清之理？且被告知被害人報警後
    ，即轉身逃跑，若其僅係借錢，何需如此？再者，被告至被害人之住處即將手放
    入口袋內？使其在外觀上口袋內似裝有武器, 再酌以其聲稱已有所準備等語，必
    使人心生畏懼。未查，被害人因被告之行為心生畏懼而報警一節，亦經證人即本
    案承辦警員王忠信於偵查時證稱：於接獲被害人甲○○報案電話後，其同事與其
    先後到達現場，被害人甲○○向渠等指述乙○○之恐嚇犯行，而被害人亦有當場
    指認乙○○等語（見偵查卷第三十五頁反面），再參以被告自承與被害人僅為鄰
    居，之前並無往來，且亦無嫌隙，被害人應無故入被告於罪之理，是被害人之指
    述應可採信。被告所辯，顯屬卸責之詞，委無足取。本件事證明確，被告犯行堪
    以認定，應依法論科。
二、核被告所為係犯刑法第三百四十六條第三項、第一項恐嚇取財未遂罪。又被告已
    著手於恐嚇取財之行為之實施，惟未取得財物，為未遂犯，依刑法第二十六條前
    段之規定減輕其刑。爰審酌被告年輕力盛，卻不思憑己力賺取報酬，竟堂而皇之
    至他人家中恐嚇取財，其恐嚇之手段對於年老之長輩身心所生危害不小，且犯後
    一再飾詞卸責等一切情狀，量處如主文所示之刑，以示儆懲。
據上論斷，應依刑事訴訟法第二百九十九條第一項前段，刑法第三百四十六條第三項
、第一項、第二十六條前段，罰金罰鍰提高標準條例第一條前段，判決如主文。
本案經檢察官魏雯祈到庭執行職務。
中      華      民      國      八十九      年      六    月  二十三    日
                                      臺灣桃園地方法院刑事第二庭
                                          法  官  吳進發
右正本證明與原本無異。
如不服本判決，應於判決送達後十日內向本院提出上訴狀( 應附繕本 )，上訴於
臺灣高等法院。
                                          書記官  陳靜娟
中      華      民      國      八十九      年      六    月  二十八    日
刑法第三百四十六條
意圖為自己或第三人不法之所有，以恐嚇使人將本人或第三人之物交付者，處六月以
上五年以下有期徒刑，得併科一千元以下罰金。
以前項方法得財產上不法之利益或使第三人得之者，亦同
前二項之未遂犯，罰之。


司法院資訊處製作；財團法人民間司法改革基金會備份。
